【裁判字號】    91,訴,2834
【裁判日期】    920304
【裁判案由】    殺人未遂
【裁判全文】
臺灣臺中地方法院刑事判決                        九十一年度訴字第二八三四號
    公  訴  人  臺灣臺中地方法院檢察署檢察官
    被      告  丁○○
    選任辯護人  張益隆
右列被告因殺人未遂案件，經檢察官提起公訴（九十一年度偵字第二一七八號），
本院判決如左：
    主  文
丁○○殺人，未遂，處有期徒刑柒年，扣案之瑞士刀壹把，沒收。
    事  實
一、丁○○與乙○○原係男女朋友，乙○○因認雙方個性不合，遂要求分手，然丁○○竟心有不甘，於民國（下同）九十一年八月十六日晚間，在高雄市租用車牌號
    碼ＸＸ─三五八九號自用小客車一部，並隨身攜帶其所有之瑞士刀一把，連夜自
    高雄駕車北上台中欲尋找乙○○交待清楚。翌日即九十一年八月十七日上午七時
    四十五分許，丁○○守候在乙○○上班途中之台中縣潭子鄉○○路一五七號前，
    見乙○○騎乘機車經過，即駕駛汽車擋住乙○○之機車，不讓其離開，乙○○只
    好下車欲徒步至托兒所上班，丁○○見乙○○執意離去，竟萌殺意，衝上前去以
    左手勒住乙○○之脖子，右手取出預藏之瑞士刀朝乙○○之肩部、下頷、手臂及
    背部等要害猛刺，致乙○○受有頭部血腫三Ｘ三公分、下頷二處開放性傷口○．
    八Ｘ○．二Ｘ○．一公分、左肩四處開放性傷口、右肩一處開放性傷口、左上臂
    外側一處開放性傷口、左下臂外側三處開放性傷口、右下臂二處開放性傷口、右
    手掌三處開放性傷口、左手掌一處開放性傷口併三條肌腱斷裂、左手拇指表皮神
    經斷裂、右手拇指表皮神經斷裂及背部四處開放性傷口等之傷害，適路人甲○○
    駕車經過，見丁○○前開殺人犯行，出言制止，丁○○仍不予理會，甲○○為防
    衛乙○○之生命遭受戕害，乃持其車上之拐杖鎖朝丁○○持刀之右手打去，丁○○手持之瑞士刀遭甲○○打落，猶不停止前開殺人犯意，復以左手肘緊勒乙○○
    之脖子，甲○○要丁○○放手，丁○○仍不置理，甲○○遂持拐杖鎖敲擊丁○○
    之左手，丁○○始與乙○○雙雙不支倒地。嗣經路人報警趕到現場處理，將丁○○逮捕，並扣得上開瑞士刀一把，乙○○因經急救得宜，始倖免於死亡。
二、案經乙○○訴由臺中縣警察局豐原分局報請臺灣臺中地方法院檢察署檢察官偵查
    起訴。
    理  由
一、訊據被告丁○○固不否認於上揭時、地攔下告訴人乙○○談判，然矢口否認持刀
    刺殺及以手肘緊勒告訴人乙○○，辯稱：伊在告訴人乙○○上班之路上等她，看
    到告訴人乙○○騎機車經過就將之攔下來，伊說與告訴人乙○○交往期間沒有對
    不起告訴人乙○○，告訴人乙○○卻說一切不要再說，伊等就在路旁吵架，告訴
    人乙○○一直要去上班，伊拉著告訴人乙○○要解釋清楚，突然有人拿拐杖鎖出
    來敲伊之頭，伊很痛，為自衛，才從口袋裡拿出瑞士刀來亂揮，不知砍到告訴人
    乙○○何處，當時伊之情緒失控，看到告訴人乙○○流血而打伊之人還不放過伊
    ，伊才用左手架著告訴人乙○○要往騎樓下躲，而持拐杖鎖打伊之甲○○可能係
    告訴人乙○○之父丙○○找來教訓伊的云云。惟查右揭事實，業據被告丁○○於
    警訊中供述明確在卷（問：你是否於九十一年八月十七日上午七時四十五分許，
    在台中縣潭子鄉○○路一五七號前刺殺乙○○？被告丁○○答：是。問：請你詳
    述當天之情形？被告丁○○答：我因一時氣忿，將隨身的瑞士刀取出砍殺乙○○
    ，突然有一路人衝出來，持拐杖鎖往我頭敲下，我便停止行刺乙○○，該路人持
    續打我，我就抱著周女欲往民宅一自小客車旁的縫隙走去，該路人依然打我，再
    將我和乙○○正面拉出來到路旁，持續打我，我抓住路人之拐杖鎖，不讓他再打
    我，路人便把我推開後，我坐在地上，之後就沒力氣爬起來，事後的事我就不大
    清楚。問：你持瑞士刀對乙○○行刺了幾刀？被告丁○○答：我當時氣忿中，不
    曉得行刺了幾刀。（見偵查卷第五、六、七頁））。次查被告丁○○不讓告訴人
    乙○○離去，出手拉住告訴人乙○○並持刀猛刺告訴人乙○○之手臂、下頷、肩
    、背部等處，其後證人甲○○要被告丁○○放下刀子，被告丁○○不理，證人甲○○繼而始持拐杖鎖打掉被告丁○○所持瑞士刀之事實，業據告訴人乙○○於警
    、偵訊及本院審理中指訴歷歷，核與證人甲○○證述情節相符，衡情，證人甲○○與告訴人乙○○、被告丁○○二人互不相識，亦無恩怨，若非見告訴人乙○○
    處於急迫危難之困境，當不致於持車用拐杖鎖敲擊被告丁○○來援救告訴人乙○○，是被告丁○○所辯，顯係卸責之詞，不足採信。末查本院經被告丁○○選任
    辯護人聲請後函查，經函覆本案發生之前證人甲○○與告訴人乙○○之父丙○○
    間並無通聯紀錄，此有中華電信股份有限公司臺灣中區電信分公司豐原營運處九
    十二年一月三十日豐一業字第九二ＣＤ一○○○一六號函及所檢附之通聯紀錄、
    中華電信股份有限公司臺灣中區電信分公司北臺中營運處九十二年二月十三日中
    北業字第九二ＣＣ八○○○四○號函及所檢附之通聯紀錄等在卷可憑；再證人甲○○與告訴人乙○○之父丙○○亦均陳稱，本案發生之前互不認識，亦無恩怨等
    語，是被告丁○○所辯，持拐杖鎖打其之證人甲○○可能係告訴人乙○○之父丙○○找來教訓其的云云，亦要無足取。此外，並有血跡斑斑之現場照片二十七幀
    、診斷證明書二紙在卷可稽，及前揭瑞士刀一把扣案可據。另參酌告訴人乙○○
    所受傷害，刀刀均朝其前胸、後背、頸部之要害猛刺（見偵查卷第四十九、五十
    頁告訴人乙○○之指訴），全身之開放性切割傷口多達二十餘處，告訴人乙○○
    為求保命，以手攔阻，致使其受有雙手手掌、拇指等處之伸展肌腱及表皮神經斷
    裂等嚴重傷害，足見被告丁○○刺殺之猛力，被告丁○○於瑞士刀遭證人甲○○
    打落地面後，復以手肘緊勒告訴人乙○○之脖子不放，在在，均足證明被告丁○○有致告訴人乙○○於死地之犯意甚明。是綜據上述，被告丁○○嗣雖於偵查及
    本院審理中翻異前供空言否認，所辯無非臨訟畏罪飾卸之詞，要無足採，事證已
    臻明確，被告丁○○犯行洵堪認定。
二、核被告丁○○所為，係犯刑法第二百七十一條第二項、第一項之殺人未遂罪。被
    告丁○○已著手於犯罪行為之實行而不遂，為未遂犯，依刑法第二十六條前段規
    定減輕其刑。爰審酌被告丁○○偶因感情不遂，即萌殺意，造成告訴人乙○○身
    體及心理無限恐懼，永難磨滅之傷害，公訴意旨並稱事後被告丁○○於偵查中曾
    當庭揚言要對證人甲○○提出告訴，於本院審理中亦對證人甲○○怒目相視，不
    知感謝證人甲○○見義勇為，援救告訴人乙○○生命及避免被告丁○○進一步觸
    犯殺人既遂滔天鉅禍之救命恩典，竟恩將仇報，悿無悔意，被告丁○○犯罪之動
    機、目的、手段、品行、所生危害及犯罪後猶飾詞狡賴犯行，毫無悔意，且犯罪
    後迄今仍未與告訴人乙○○達成民事和解，取得諒解，犯後態度極為不佳等一切
    情狀，量處如主文所示之刑，以資懲儆，並昭炯戒。扣案之瑞士刀一把為被告丁○○供犯罪所用之物，且屬被告丁○○所有，爰依法併予宣告沒收之。
據上論斷，應依刑事訴訟法第二百九十九條第一項前段、刑法第二百七十一條第二項
、第一項、第二十六條前段、第三十八條第一項第二款，判決如主文。
中      華      民      國    九十二    年      三      月      四      日
                                        臺灣臺中地方法院刑事第四庭
                                            法  官      洪  俊  誠
右正本證明與原本無異。
如不服本判決，應於判決送達後十日內向本院提出上訴狀，上訴於臺灣高等法院臺中
分院(須附繕本)。
                    書記官      胡  美  娟
中      華      民      國    九十二    年      三      月      四      日
附錄論罪科刑實體法條文：
刑法第二百七十一條（普通殺人罪）：
殺人者，處死刑、無期徒刑或十年以上有期徒刑。
前項之未遂犯罰之。
預備犯第一項之罪者，處二年以下有期徒刑。


司法院資訊處製作；財團法人民間司法改革基金會備份。
